臺灣臺中地方法院刑事判決
111年度交易字第215號
公  訴  人  臺灣臺中地方檢察署檢察官
被      告  曾連生



上列被告因公共危險案件，經檢察官提起公訴（111年度速偵字
第556號），本院判決如下：
    主    文
曾連生犯駕駛動力交通工具而吐氣所含酒精濃度達每公升零點二
五毫克以上罪，處有期徒刑玖月。
    犯罪事實
一、曾連生明知服用酒類或其他相類之物，致吐氣所含酒精濃度
    達每公升0.25毫克以上，即不得駕駛動力交通工具，於民國
    111年1月27日上午10時許，在址設臺中市○○區○○○道0段0000
    號之臺中榮民總醫院附近某處，飲用啤酒後，基於酒後駕駛
    動力交通工具之犯意，於同日晚間9時35分許，無照騎乘車
    牌號碼000-0000號普通重型機車上路。嗣於同日晚間9時40
    分許，行經臺中市西屯區臺灣大道與東大路交岔路口時，因
    騎車穿越行人穿越道為警攔查，經警發覺其身上散發酒味，
    對其施以吐氣酒精濃度測試，於同日晚間9時56分許，測得
    其吐氣所含酒精濃度達每公升0.45毫克。
二、案經臺中市政府警察局第六分局報告臺灣臺中地方檢察署檢
    察官偵查起訴。
    理    由
一、本判決所引用被告曾連生以外之人於審判外之陳述，檢察官
    及被告於本院審理時均同意有證據能力，本院審酌上開證據
    資料作成時之情況，尚無違法不當及證明力明顯過低之瑕疵
    ，認以之作為證據應屬適當，依刑事訴訟法第159條之5第1
    項規定，有證據能力。非供述證據部分，因無證據證明係公
    務員違背法定程序所取得，亦無顯有不可信之情況，檢察官
    及被告於本院審理時均同意該等證據之證據能力，俱與本案
    有關，經本院於審理期日提示予被告並告以要旨，為合法調
    查，應認均得作為證據。
二、上揭犯罪事實，業據被告於警詢、偵查及本院審理時坦承不
    諱，亦有職務報告、臺中市政府警察局酒後駕車當事人酒精
    測定紀錄表、財團法人工業技術研究院呼氣酒精測試器檢定
    合格證書、臺中市政府警察局舉發違反道路交通管理事件通
    知單影本、公路監理電子閘門系統查詢駕駛人資料及車輛詳
    細資料報表附卷可稽（見111速偵556卷第21頁、第33-37頁
    、第43-45頁），足認被告所為任意性自白與事實相符，洵
    堪採信。是本案事證業已明確，被告犯行堪以認定，應依法
    論科。
三、論罪科刑
　㈠被告本案行為後，刑法第185條之3第1項第1款規定於111年1
    月28日修正公布，於111年1月30日施行。修正前刑法第185
    條之3第1項第1款規定：「駕駛動力交通工具而有下列情形
    之一者，處2年以下有期徒刑，得併科20萬元以下罰金：一
    、吐氣所含酒精濃度達每公升0.25毫克或血液中酒精濃度達
    0.05%以上」，修正後則規定：「駕駛動力交通工具而有下
    列情形之一者，處3年以下有期徒刑，得併科30萬元以下罰
    金：一、吐氣所含酒精濃度達每公升0.25毫克或血液中酒精
    濃度達0.05%以上」，比較新舊法之結果，修正後之新法顯
    非有利於被告，依刑法第2條第1項前段規定，應適用被告行
    為時之舊法即修正前刑法第185條之3第1項第1款規定。
　㈡核被告所為，係犯修正前刑法第185條之3第1項第1款之駕駛
    動力交通工具而吐氣所含酒精濃度達每公升0.25毫克以上罪
    。
　㈢被告前因不能安全駕駛案件，經臺灣彰化地方法院以109年度
    交簡字第1386號判決判處有期徒刑6月確定，於110年9月2日
    徒刑易服社會勞動執行完畢（下稱前案）等情，有檢察官提
    出之臺灣彰化地方檢察署執行指揮書電子檔紀錄、執行案件
    資料表及上開刑事簡易判決在卷可憑（見本院卷第83-88頁
    ），足認被告於受徒刑之執行完畢後5年內，故意再犯本案
    有期徒刑以上之罪，為累犯。檢察官復於本院審理時指出：
    被告本案犯行與前案之犯罪罪質、目的、手段與法益侵害結
    果高度相似，罪名同一，足見被告之法遵循意識及對刑罰感
    應力均屬薄弱，請求依累犯之規定加重其刑等語（見本院卷
    第81頁），已為相當說明，本院斟酌被告前案所測得之酒測
    值非低，雖未因前案入監執行，惟易服社會勞動等易刑處分
    旨在避免短期自由刑之弊，本質上仍屬刑罰之執行方法，僅
    處遇之寬嚴有別而已，仍應心生警惕，詎其於前案執行完畢
    後5個月內，再為犯罪類型、罪質、目的、手段與法益侵害
    結果均高度相似之本案犯行，堪認被告未因前案確實體認其
    行為存在之潛在風險，欠缺對法律之尊重，對刑罰感應力薄
    弱，若加重其刑，尚無使其所受刑罰超過應負擔罪責之疑慮
    ，參酌司法院大法官釋字第775號解釋意旨，依刑法第47條
    第1項規定，加重其刑。並基於精簡裁判之要求，不在判決
    主文為累犯之諭知（最高法院110年度台上字第5660號判決
    意旨參照），附此敘明。
四、爰以行為人之責任為基礎，審酌政府機關與新聞媒體近年均
    多有宣導酒後駕車之違法性與危險性，被告明知上情，前因
    酒後駕車遭註銷駕駛執照，復因不能安全駕駛案件經刑之宣
    告與執行，自應更加戒慎己行，卻再次漠視法令限制，罔顧
    公眾與自己之行車安全，為一己移動車輛之需求，於飲用酒
    類致吐氣所含酒精濃度達每公升0.45毫克之情形下，無照騎
    乘普通重型機車上路，置他人生命、身體及財產安全於潛在
    危險，誠屬不該，本案幸因其行駛期間、距離均屬短暫，未
    致生實際危害，兼衡被告犯後始終坦承犯行，自陳國中畢業
    、先前從事水產養殖工作、經濟狀況勉持、需扶養母親、健
    康狀況良好（見本院卷第81頁）等一切情狀，量處如主文所
    示之刑。
據上論斷，應依刑事訴訟法第299條第1項前段，刑法第2條第1項
前段，修正前刑法第185條之3第1項第1款，刑法第47條第1項，
刑法施行法第1條之1第1項，判決如主文。
本案經檢察官張子凡提起公訴，檢察官林明誼到庭執行職務。
中　　華　　民　　國　　111 　年　　8 　　月　　30　　日
　　　　　　　　　刑事第十五庭  法　官　鄭咏欣
以上正本證明與原本無異。
如不服本判決應於收受送達後20日內向本院提出上訴書狀，並應
敘述具體理由；其未敘述上訴理由者，應於上訴期間屆滿後20日
內向本院補提理由書（均須按他造當事人之人數附繕本）「切勿
逕送上級法院」。
　　　　　　　　　　　　　　　　書記官　施佑諭
中　　華　　民　　國　　111 　年　　8 　　月　　30　　日
附錄本案論罪科刑法條：
修正前中華民國刑法第185條之3
駕駛動力交通工具而有下列情形之一者，處二年以下有期徒刑，
得併科二十萬元以下罰金：
一、吐氣所含酒精濃度達每公升零點二五毫克或血液中酒精濃度
    達百分之零點零五以上。
二、有前款以外之其他情事足認服用酒類或其他相類之物，致不
    能安全駕駛。
三、服用毒品、麻醉藥品或其他相類之物，致不能安全駕駛。
因而致人於死者，處三年以上十年以下有期徒刑；致重傷者，處
一年以上七年以下有期徒刑。
曾犯本條或陸海空軍刑法第五十四條之罪，經有罪判決確定或經
緩起訴處分確定，於五年內再犯第一項之罪因而致人於死者，處
無期徒刑或五年以上有期徒刑；致重傷者，處三年以上十年以下
有期徒刑。